【裁判字號】    97,審易,500
【裁判日期】    970516
【裁判案由】    竊盜等
【裁判全文】
臺灣高雄地方法院刑事判決             97年度審易字第500號
公  訴  人  臺灣高雄地方法院檢察署檢察官
被      告  甲○○
                    （現另案於臺灣高雄看守所羈押中）
上列被告因竊盜等案件，經檢察官提起公訴（97年度偵字第3565
號），被告於本院準備程序為有罪之陳述，經裁定依簡式審判程
序獨任審理，判決如下：
    主  文
甲○○攜帶兇器竊盜，累犯，處有期徒刑柒月。又竊盜，累犯，
處有期徒刑月。應執行有期徒刑捌月。
    事  實  及  理  由
一、犯罪事實要旨：
    甲○○前因毒品危害防制條例等案件，經法院分別判處有期
    徒刑10月、7 月、9 月確定，前2 罪並經定其應執行之刑為
    有期徒刑1 年4 月，以上各罪接續執行，於民國96年2 月13
    日縮短刑期假釋付保護管束，於96年6 月21日保護管束期滿
    、假釋未經撤銷視為執行完畢（構成累犯）。詎不知警惕，
    猶分別為下述犯行：
(一)甲○○基於意圖為自己不法所有及毀壞他人物品之犯意，於
    96年8 月19日7 時，在址設高雄縣橋頭鄉○○村○○路160
    號之五林國小校園內，隨手撿拾客觀上足對人之生命及身體
    安全構成威脅，具有危險性，可供兇器使用之鐵鎚及螺絲起
    子各1 支（尚無證據顯示甲○○對於該等工具亦具不法所有
    意圖），執以敲打該校落葉堆肥場之白鐵鐵門門軸，致令門
    軸部分毀壞，且白鐵門板因而鬆脫。期間，甲○○雖曾一度
    為巡行校園之教師郭玲蘭發現而暫予制止，惟甲○○旋伺機
    再返回該校落葉堆肥場，竊取該鬆脫之白鐵門板得手，至鐵
    鎚及螺絲起子則遭隨意丟棄，足生損害於五林國小。
(二)另萌意圖為自己不法所有之犯意，復於96年12月10日某時，
    徒手竊取五林國小之禮堂樓梯止滑銅條數條（前經不詳之人
    以不詳工具敲下後，再集中放置一處），得手後隨即逃逸。
二、上開犯罪事實，有下列證據足資證明：
  1.被告甲○○於本院準備程序及審理中之自白。
  2.證人即五林國小校長乙○○警詢中陳述，及證人即五林國小
    教師郭玲蘭警詢、偵查中陳述。
  3.現場照片2 張。
三、論罪：
(一)按刑法第321 條第1 項第3 款之攜帶兇器竊盜罪，衹須行竊
    之際，攜帶具有危險性之兇器為已足，而不以未行竊前，主
    觀上即有攜帶兇器意思，且客觀上復將兇器刻意由他處帶往
    行竊現場為限，在現場臨時拾取持用亦屬之；又所謂兇器之
    種類並無限制，凡客觀上足對人之生命及身體安全構成威脅
    ，具有危險性者，均係該條款所稱之「兇器」。查被告執犯
    犯罪事實欄（一）所示犯行之鐵鎚及螺絲起子既得敲壞門軸
    ，顯見該等物品質地堅硬，而在客觀上足對人之生命、身體
    安全構成威脅，具有危險性，而可供兇器使用，是故核被告
    關於該部分所為，乃係犯刑法第321 條第1 項第3 款之攜帶
    兇器竊盜罪，及刑法第354 條之毀損他人物品罪；又刑法上
    所謂之「一行為」，並非狹隘限於自然意義上單一之舉止，
    而應以犯罪之決意為準，凡單一犯罪決意所支配下各該舉止
    ，均應認係刑法上之「一行為」，被告自始既意在竊取白鐵
    門板，敲壞門軸俾門板鬆脫後方便行竊，顯見被告各該毀損
    他人物品、攜帶兇器竊盜等舉止，乃出於單一之犯罪決意甚
    明，被告既以「一行為」觸犯上開各罪名，自應論以想像競
    合犯，並從一重以攜帶兇器竊盜罪處斷。
(二)核被告關於犯罪事實欄（二）所為，乃係犯刑法第320 條第
    1 項之普通竊盜罪，起訴書漏載此部分之法條，應予補充。
(三)被告前經事實欄所載徒刑之宣告及執行，有臺灣高等法院被
    告前案紀錄表1 份在卷可稽，被告受該等徒刑執行完畢後，
    5 年內再故意犯本案有期徒刑以上之各罪，均應依刑法第47
    條第1 項論以累犯，並加重其刑。
(四)被告所犯犯罪事實欄（一）、（二）各所示2 罪間，時點不
    一，手法復異，顯係出於各別犯意為之者，應分論併罰。
四、科刑：
    本院審酌被告正值青壯年紀，不思循正當途徑賺取財富，竟
    圖私欲，一再竊取他人財物，甚係攜帶兇器犯之，所為誠屬
    不該；惟念被告於本院審理中尚知全然坦承犯行，非無悔悟
    ，犯後態度尚稱良好等一切情狀，爰分別量處如主文所示之
    刑，並為被告定其應執行之刑。
五、被告執犯犯罪事實欄（一）之鐵鎚及螺絲起子各1 支，卷內
    既別無事證顯示係屬被告所有，復非屬違禁物，爰不為沒收
    之宣告，附此敘明。
據上論結，應依刑事訴訟法第273 條之1 第1 項、第299 條第1
項前段、第310 條之2 、第454 條第1 項，刑法第321 條第1 項
第3 款、第354 條、第320 條第1 項、第55條、第47條第1 項、
第51條第5 款，刑法施行法第1 條之1 ，判決如主文。
本案經檢察官洪瑞芬到庭執行職務。
中    華    民    國    97    年    5     月    16    日
                  刑事第七庭  法  官  莊珮吟
以上正本證明與原本無異。
如不服本判決應於收受本判決後10日內向本院提出上訴書狀，並
應敘述具體理由，如未敘述上訴理由者，應於上訴期間屆滿後20
日內補提理由書狀於本院（均須按他造當事人之人數附繕本）「
切勿逕送上級法院」。
中    華    民    國    97    年    5     月    16    日
                              書記官  黃園芳
◎附錄本案所犯法條：
《刑法第321 條第1 項第3 款》
犯竊盜罪而有左列情形之一者，處6 月以上、5 年以下有期徒刑
：
三、攜帶兇器而犯之者。
《刑法第354 條》
毀棄、損壞前二條以外之他人之物或致令不堪用，足以生損害於
公眾或他人者，處2 年以下有期徒刑、拘役或500 元以下罰金。
《刑法第320 條第1 項─竊盜罪》
意圖為自己或第三人不法之所有，而竊取他人之動產者，為竊盜
罪，處5 年以下有期徒刑、拘役或500 元以下罰金。
《刑法施行法第1 條之1 》
中華民國94年1 月7 日刑法修正施行後，刑法分則編所定罰金之
貨幣單位為新臺幣。
94年1 月7 日刑法修正時，刑法分則編未修正之條文定有罰金者
，自94年1 月7 日刑法修正施行後，就其所定數額提高為30倍。
但72年6 月26日至94年1 月7 日新增或修正之條文，就其所定數
額提高為3 倍。


司法院資訊處製作；財團法人民間司法改革基金會備份。
